臺灣臺北地方法院刑事判決　　　　　　　　　　　　九十三年度訴字第一二三五號
　　公　訴　人　臺灣臺北地方法院檢察署檢察官
　　被　　　告　甲○○
右列被告因違反毒品危害防制條例案件，經檢察官提起公訴（九十三年度毒偵字第一
二八四、第一六一六號），本院受理後被告於準備程序進行中先就被訴事實為有罪之
陳述，經合議庭裁定改行簡式審判程序，判決如左：
    主  文
甲○○連續施用第一級毒品，累犯，處有期徒刑捌月。又連續施用第二級毒品，累犯
，處有期徒刑伍月，扣案如附表二編號二、四所示之物沒收銷燬之，如附表二編號一
、三所示之物均沒收。應執行有期徒刑壹年，扣案如附表二編號二、四所示之物沒收
銷燬之；如附表二編號一、三所示之物均沒收。
    事  實
一、甲○○於民國八十八年間因偽造文書案件，經臺灣臺北地方法院以八十八年度訴
    字第一八六六號判處有期徒刑七月確定，於民國九十一年一月九日執行完畢。另
    甲○○於九十二年間因施用第二級毒品安非他命案件，經臺灣臺北地方法院於九
    十二年六月二十六日以九十二年度毒聲字第一一九八號裁定送勒戒處所觀察勒戒
    後，認無繼續施用毒品之傾向，復經臺灣臺北地方法院檢察署檢察官於九十三年
    三月三日以九十三年毒偵緝第三五號為不起訴處分確定在案。詎甲○○仍未戒除
    毒癮，於前開不起訴處分確定後，另行基於施用第二級毒品安非他命之概括犯意
    ，自前開不起訴處分確定後，於九十三年三月間某日起至同年八月十二日止，多
    次在臺北市南港區○○○路○段八十四號及臺北市○○區○○路三四二巷七號二
    樓，施用第二級毒品安非他命；又基於施用第一級毒品海洛因之概括犯意，於如
    附表一所示之時間，連續在上開地點，施用第一級毒品海洛因，迭於九十三年四
    月二十一日下午一時許、九十三年八月十二日下午五時許，分別為臺北市政府警
    察局士林分局及北投分局在臺北市南港區○○○路○段八十四號及臺北市○○區
    ○○路三四二巷七號二樓查獲，並扣得如附表二所示之毒品及施用毒品器具。
二、案經臺北市政府警察局士林分局及北投分局個別移送臺灣臺北地方法院檢察署檢
    察官偵查起訴，經本院合議庭裁定以簡式審判程序審理。
    理  由
一、右揭犯罪事實，業據被告甲○○於本院行準備程序時坦承不諱（見本院九十三年
    九月二十四日準備程序筆錄），且被告為警查獲後所採集之尿液，經以氣相層析
    質譜儀分析法檢驗結果，均呈安非他命及嗎啡陽性反應，此有臺灣尖端先進生技
    醫藥股份有限公司濫用藥物檢驗中心九十三年五月十日及九十三年八月十八日濫
    用藥物檢驗報告（見九十三年度毒偵字第一二八四號卷第四頁及本院卷）各一紙
    在卷可稽；又被告於為警查獲時所扣得如附表二編號二、四之物品共計六包（淨
    重合計一公克）經檢驗結果，呈含安非他命反應，此有臺北市政府警察局北投分
    局查獲涉嫌毒品危害防制條例毒品初步鑑驗報告單一紙（九十二年度毒偵字第一
    六一六號卷第八十三頁）一紙附卷可查，以上均足為被告自白之佐證，而堪認被
    告自白與事實相符；另被告前於九十二年間因施用第二級毒品安非他命案件，經
    本院於九十二年六月二十六日以九十二年度毒聲字第一一九八號裁定送勒戒處所
    觀察勒戒後，認無繼續施用毒品之傾向，復經臺灣臺北地方法院檢察署檢察官於
    九十三年三月三日以九十三年度毒偵緝第三五號為不起訴處分確定在案，此有臺
    灣臺北地方法院檢察署檢察官九十三年度毒偵緝字第三五號不起訴處分書及臺灣
    高等法院被告全國前案紀錄表在卷可稽。綜上所述，本件事證明確，被告二犯施
    用毒品之犯行堪以認定，應予依法論科。
二、核被告所為，係犯毒品危害防制條例第十條第一項施用第一級毒品罪、同條例第
    十條第二項施用第二級毒品罪，其持有第二級毒品安非他命之低度行為為施用毒
    品之高度行為吸收，不另論罪；被告數次施用第一級毒品、第二級毒品之犯行，
    時間緊接、方法相近、分別觸犯構成犯罪要件相同之罪名，顯係各自基於概括犯
    意為之，應依連續犯之規定各論以一罪，並均依法加重其刑。起訴書雖僅論被告
    一次施用第一級毒品犯行，惟此漏列施用第一級毒品部分與起訴部分有連續犯之
    裁判上一罪關係，本院自得予以補充併予審究，附此敘明。被告所犯施用第一級
    毒品及第二級毒品犯行間，犯意各別，罪名有異，應分論併罰。又被告於八十八
    年間因偽造文書案件，經本院以八十八年度訴字第一八六六號判處有期徒刑七月
    確定，於民國九十一年一月九日執行完畢。有臺灣高等法院被告全國前案紀錄表
    一紙在卷可稽。其受有期徒刑之執行完畢，五年內再犯本件有期徒刑以上之罪，
    為累犯，各依法遞加重其刑。爰審酌被告前有施用毒品前科，其施用毒品戕害自
    身健康，本件先遭警查獲一次後猶不知悛悔、數度施用毒品又為查獲，及嗣後坦
    承犯行、犯後態度尚佳及其他一切情狀，量處如主文所示之刑，並定其應執行刑
    。扣案如附表二編號二、四之查獲毒品，依毒品危害防制條例第十八條第一項前
    段規定沒收銷燬之。又扣案如附表編號一、三之吸食器，為被告所有供犯罪所有
    之物，業據被告於偵查時供承在卷，依刑法第三十八條第一項第二款規定宣告沒
    收。
三、末查，被告被查獲時另扣案如附表二編號五之大麻一包，於訴訟上並無任何積極
    之證據可資證明該包大麻與被告本件犯行有任何之關聯性，爰不予宣告沒收，附
    此敘明。
據上論斷，應依刑事訴訟法第二百九十九條第一項前段，第二百七十三條之一第一項
，毒品危害防制條例第十條第一項、第二項、第十八條第一項前段，刑法第十一條前
段、第五十六條、第四十七條、第五十一條第五款、第三十八條第一項第二款，判決
如主文。
本案經檢察官陳玉萍到庭執行職務
中　　　華　　　民　　　國　　九十三　　年　　　九　　　月　　 三十 　　日
                                      臺灣臺北地方法院刑事第十六庭
                                          法  官　胡宗淦
右正本證明與原本無異。
如不服本判決，應於判決送達後十日內，向本院提出上訴狀。
                                          書記官　張耀鴻
中　　　華　　　民　　　國　　九十三　　年　　　九　　　月　　 三十 　　日
附錄法條：
毒品危害防制條例第十八條
查獲之第一、二級毒品及專供製造或施用第一、二級毒品之器具，不問屬
於犯人與否，均沒收銷燬之；查獲之第三、四級毒品及製造或施用毒品之
器具，無正當理由而擅自持有者，均沒入銷燬之。但合於醫藥、研究或訓
練之用者，得不予銷燬。
前項合於醫藥、研究或訓練用毒品或器具之管理辦法，由法務部會同行政
院衛生署定之。
毒品危害防制條例第十條
施用第一級毒品者，處六月以上五年以下有期徒刑。
施用第二級毒品者，處三年以下有期徒刑。
附表一：施用第一級毒品海洛因部分：
┌──┬──────────┬────────┬────────┬────┐
│編號│施用時間（不含查獲後│查獲時間        │　　查獲地點　  │查獲分局│
│路三│至採尿時）          │                │　              │        │
├──┼──────────┼────────┼────────┼────┤
│一  │九十三年四月二十一日│九十三年四月二十│臺北市南港區研究│士林分局│
│    │晚上七時三十分（即採│一日下午一時許  │院路四段八十四號│        │
│    │尿時）前二十六小時內│                │　              │　      │
│    │某時                │                │　              │        │
├──┼──────────┼────────┼────────┼────┤
│二  │九十三年八月十三日凌│九十三年八月十二│臺北市信義區松山│北投分局│
│    │晨一時四十五分（即採│日下午五時      │路三四二巷七號二│        │
│    │尿時）前二十六小時內│                │樓　            │        │
│    │某時                │                │　              │        │
└──┴──────────┴────────┴────────┴────┘
附表二：扣案物品
┌──┬───────┬──────────┬────────┬────┐
│編號│查扣物品      │ 查獲地點           │查獲時間        │查獲分局│
├──┼───────┼──────────┼────────┼────┤
│一  │安非他命吸食器│臺北市○○區○○路三│九十三年八月十二│北投分局│
│    │一組          │四二巷七號二樓      │日下午五時　　　│        │
├──┼───────┼──────────┼────────┼────┤
│二  │安非他命二包（│同右                │同右            │同右    │
│    │毛重零點八公克│                    │                │        │
│    │，淨重零點二公│                    │                │        │
│    │克）          │                    │                │        │
├──┼───────┼──────────┼────────┼────┤
│三  │安非他命吸食器│臺北市大安區○○○路│九十三年八月十二│同右    │
│    │一組          │四段二十六巷六十五號│日晚上八時　    │        │
├──┼───────┼──────────┼────────┼────┤
│四  │安非他命四包（│同右                │同右            │同右    │
│    │毛重二點二公克│                    │                │        │
│    │，淨重零點八公│                    │                │        │
│    │克）          │                    │                │        │
├──┼───────┼──────────┼────────┼────┤
│五  │大麻一包（毛重│同右                │同右            │同右    │
│    │一點一公克，淨│                    │                │        │
│    │重零點八公克）│                    │                │        │
└──┴───────┴──────────┴────────┴────┘
